【裁判字號】    92,易,1398
【裁判日期】    920731
【裁判案由】    竊盜
【裁判全文】
臺灣板橋地方法院刑事判決                        九十二年度易字第一三九八號
    公  訴  人  臺灣板橋地方法院檢察署檢察官
    被      告  甲○○
右列被告因竊盜案件，經檢察官提起公訴（九十二年度偵字第三六二三號），本院判
決如左：
    主  文
甲○○竊盜，處有期徒刑陸月，如易科罰金以參佰元折算壹日。
    事  實
一、甲○○曾因竊盜案件，經臺灣台東地方法院以八十三年度易字第五七五號判處有
    期徒刑六月確定，於民國八十四年四月二十六日執行完畢，又因偽造文書案件，
    經本院以九十二年度簡字第二六五號判處有期徒刑四月確定，尚在執行中，（均
    不致使本案構成累犯）。猶不知警惕，復意圖為自己不法之所有，基於竊盜之犯
    意，於九十二年一月一日晚間十一時許，在台北縣新莊市○○路七四五號「新宏
    太保齡球館」，見館內第十號撞球台旁之專屬桌上，放置乙○○所有之行動電話
    一支（三星牌Ｔ一０八型，價值約新台幣一萬五千元），即趁乙○○正在打撞球
    不及注意之際，以徒手竊取前開行動電話一支，得手後即行逃逸，旋為與乙○○
    一同打撞球之丁○○發覺，丁○○隨即告知乙○○並制止之，甲○○見狀拔腿就
    跑，乙○○則在後追趕至門口，詎料甲○○騎乘停放在外之車牌號碼ＫＵＴ─四
    一０號重型機車逃逸。嗣因黃正清記下該機車車牌號碼，為警循線於九十二年一
    月二日零時五十分許在台北縣新莊市○○路一五０號前查獲。
二、案經台北縣政府警察局新莊分局報告臺灣板橋地方法院檢察署偵查起訴。
    理  由
一、訊據被告甲○○矢口否認有何竊盜犯行，辯稱：其沒有偷。其是於九十二年一月
    一日晚間九時五分向徐玉麟借車，於十時至其姑姑處拿衣服，待了約三小時，凌
    晨零時十分許發現車子不見，車子從十點多到十二點多都沒有熄火，鑰匙都放在
    其口袋，車子要用螺絲起子熄火；其是在保齡球館找車子，但後來並沒有找到車
    子云云。然查：右揭事實迭據被害人乙○○於警訊、檢察官偵訊及本院調查中指
    述綦詳，其於警訊中稱：於九十二年一月一日晚間十一時許，在新莊市○○路七
    四五號新宏太保齡球館內第十一號撞球桌，當時其正在跟朋友丁○○打球，突然
    有一名不認識之男子從其等桌旁走過，然後就竊走其放置在撞球桌上之手機，其
    看到時有上前制止，但被告拔腿就跑，其隨後追趕看到被告騎乘一輛重型機車Ｋ
    ＵＴ─四一０號由新樹路往新莊方向逃逸，其有看到他的正面，該名歹徒穿著藍
    色外套，警方所查獲的被告就是竊取其手機的嫌犯等語。於九十二年二月二十五
    日檢察官偵訊中亦稱：因手機放在其打撞球桌旁桌上，其打撞球時被告在旁看，
    待其打到一半時，丁○○告知其手機不見，其轉頭一看，看到被告將手機拿在手
    上，被告拔腿就跑，其就在後追，當時被告車子停在路旁，其追不到，後來追到
    被告停車處，被告騎上機車沒戴安全帽，其就記下車號等語。於本院調查時再稱
    ：其當天與丁○○在保齡球館打撞球，其手機放在球台旁的專屬桌上，當時其看
    到被告在旁邊看，被告並沒有在打球，丁○○告訴其被告拿走其的手機，看到時
    被告就開始跑了，其就在後面追被告，追到門口被告的機車停在馬路上，被告就
    騎走了，其有很清楚記下被告機車車號等語。其所陳述前開行動電話遭被告竊取
    乙節，前後所述均一致。證人丁○○於警訊中亦證稱：於九十二年一月一日晚間
    十一時許，其在台北縣新莊市○○路七四五號新宏太保齡球館內之第十一號撞球
    桌，當時其正在與乙○○打球，突然有一名不認識的男子從其等桌旁走過，然後
    就竊走乙○○放置在撞球桌旁之桌子上之手機，乙○○看到時有上前制止，但歹
    徒拔腿就跑，乙○○隨後追趕看到該名歹徒騎乘一輛機車車號ＫＵＴ─四一０號
    逃逸。其有看到歹徒的正面，該名歹徒身著藍色外套，為警所查獲之被告就是竊
    取乙○○手機之嫌犯等語。於九十二年月二月二十五日檢察官偵訊中又證稱：因
    被告在球場就一直徘徊，不知幹嘛，那時乙○○在打球，其一直看乙○○打球，
    而乙○○手機放在其正右後方桌上，被告伸出手拿了手機就跑，其就趕快跟乙○○說，乙○○就追出去等語。於本院九十二年七月二日調查中復證稱：九十一年
    一月一日當天約晚上七、八點時其跟乙○○一起打球，乙○○手機放在球桌旁桌
    上，乙○○在打球，其在旁邊看，被告沒有在打球，一直在走來走去，其有注意
    到被告，其親眼看到被告把手機拿走，其亦在警察局當場指認被告無誤。乙○○
    回來後有告訴其被告跑出去騎了機車就走了，車子當時好像沒有熄火，乙○○就
    記下被告的車牌號碼並報警等語。證人丁○○證前後所證述亦屬一致，並核與被
    害人乙○○所述情節相符。任職於國興保全公司在新宏太保齡球館擔任大門守衛
    之證人丙○○並於警訊中證稱：於九十二年一月一日晚間十一時許，其當時正站
    在新宏太保齡球館正對面，案發當時其有目擊一位男子逃跑至保齡球館旁，騎乘
    機車逃逸，逃跑之男子當場指認，其有清楚看到被告的臉，且當時被告亦穿著深
    藍色外套及七分牛仔褲等語。核與被害人乙○○指述情節相符。從而被害人乙○○之指述及證人丁○○、丙○○之證述均屬相符，並無瑕疵。反觀被告前後所辯
    ，均不一致，其於警訊中係辯稱：其於九十二年一月一日上午八時許在台北縣泰
    山鄉○○路五之四號做車床工，並於當日晚間九時許下班返家，穿著深藍色外套
    、七分藍色牛仔褲，並於晚間十時許向江有田借乘其所有之車牌號碼ＫＵＴ─四
    一０號重型機車，並於晚間十一時四十四分許騎該機車至新莊市○○路七三五號
    找其姑姑李妹，並於九十二年一月二日凌晨零時二十分離開，正欲騎該機車時發
    現該機車已失竊，所以其坐計程車於九十二年一月二日凌晨零時四十五分至新莊
    派出所報案，並稱：當時未將該機車熄火，因當時其只想去二樓跟李妹拿衣服就
    要離開，但後來和李妹聊天，約五分鐘後即聽到其所騎之機車被人騎走，被騎走
    後其即在該處看機車是否會回來云云。其於九十二年二月二十五日檢察官偵訊中
    則係辯稱：ＫＵＴ─四一０號機車是一月一日晚間十時許向江有田借去買東西，
    及和李妹拿衣服，其是晚上八、九點騎借來的車去新莊夜市內買東西，一個人去
    的，後來九點三十分許至李妹家，一月二日凌晨近一時許才離開，結果機車停在
    李妹家門口，晚上十一時四十四分發現機車不見云云。而檢察官針對被告所辯顯
    不符之處再問以被告：為何今日所述與警訊不一？又為何一開始辯稱十時借車，
    又說八、九時騎去夜市？被告則不語。於九十二年三月十七日檢察官偵訊中又辯
    稱：借車時間為十時，借車去新莊夜市買東西，其到李妹家已十點半，後來到樓
    上拿東西，後來下樓機車就不見了，其去李妹家停五分鐘云云。又稱：機車沒熄
    火，鑰匙也可取下，因其上樓只是拿一下東西，引擎還發動，林惠汝就跟其說「
    要幫其拿鑰匙熄火」，結果林惠汝下樓就發現機車不見，機車不見的時間是晚間
    十一時，因其有看時間云云。其於本院九十二年五月二十三日調查中復辯稱：其
    有騎機車去保齡球館，但沒有進去，其是去保齡球館旁邊姑姑李妹住處拿衣服，
    姑姑家離保齡球館不到十公尺，姑姑家是一、二樓。後來其在姑姑家聊天，當時
    其機車還在發動，其九時至姑姑家聊天聊到十一時三十分許，這段期間車子一直
    發動，因李妹告訴其車被騎走了，其就去找車，其只有在保齡球館的門口找機車
    云云。於本院審理時則再辯稱：其於九十二年一月一日九時五分許在台北縣新莊
    市○○路十號向徐玉麟借車子，於十時到其姑姑那拿衣服，其借到車子之後直接
    到其姑姑那邊，並沒有到其他的地方，待了三個小時，待到凌晨一時許，於九十
    二年一月二日凌晨零時十分許，姑姑的女兒發現車子不見的，車子從十時許到十
    二時許都沒有熄火，鑰匙其都放在口袋，車子是要用螺絲起子熄火的，其在姑姑
    家聊天說話大概三個小時云云。足徵被告前後所辯極不一致，諸如借車時間，其
    於警訊係稱於十時向江有田借車；於九十二年二月二十五日檢察官偵訊中先稱十
    時向江有田借車，旋改稱八、九時許借車去新莊夜市買東西；於九十二年三月十
    七日檢察官偵訊中又改稱十時借車；於本院九十二年五月二十三日調查中雖未陳
    述何時借車，但係稱九時至李妹家；於本院審理時則稱九時五分向徐玉麟借車，
    前後顯不一。就向何人借車，先於警訊、九十二年二月二十五日檢察官偵訊中稱
    係向江有田借車，待江有田於九十二年三月六日檢察官偵訊中稱被告係向徐玉麟
    借車，其後被告均改稱向徐玉麟借車。就借車後是否至新莊夜市購物或係直接至
    李妹家乙節，其於警訊中並未陳明是否先至新莊夜市，而其於檢察官九十二年二
    月二十五日、同年三月十七日偵訊中則稱先借車至新莊夜市購物，於本院審理時
    則稱其借到車子之後直接到李妹處，並未到其他的地方，亦屬不一。就到達李妹
    住處之時間，前後更是矛盾不一，先於警訊中稱其於十一時四十四分許至李妹住
    處；於九十二年二月二十五日檢察官偵訊中稱晚間九時三十分至李妹家；於同年
    三月十七日檢察官偵訊中稱到李妹家已十時三十分許；於本院九十二年五月十三
    日調查中稱九時至李妹家；於本院審理時又稱十時至李妹家。則其所陳述到達李
    妹家之時間，所述均不相同。而就在李妹住處停留之時間乙節，所陳差異亦大，
    其於警訊中稱晚間十一時四十四分許到達，翌日凌晨零時二十分許離開；於檢察
    官九十二年二月二十五日偵訊中稱九時三十分許至李妹家；翌日凌晨近一時許離
    開；於九十二年三月十七日檢察官偵訊中稱停留五分鐘；於本院九十二年五月二
    十三日調查中稱自九時聊天至十一時三十分許，於本院審理時稱十時至李妹處，
    停留約三小時，則停留之時間竟有五分鐘至三小時之顯著差異。就何時發現機車
    失竊乙節，於警訊中稱於晚間十一時四十四分至李妹家五分鐘後發現；於九十二
    年二月二十五日檢察官偵訊中稱晚間十一時四十四分發現機車不見；於同年三月
    十七日檢察官偵訊中稱約十一時發現機車不見；於本院九十二年五月二十三日調
    查中稱晚間十一時三十分李妹告知其車不見；於本院審理時稱於翌日凌晨零時二
    十分許發現不見，亦不一致。足徵被告前後所辯矛盾且不一致，部分情節差異更
    大，依照社會經驗事實判斷，已非記憶不清所致。又對於如何尋獲前開機車，被
    告於檢察官九十二年三月十七日偵訊中係稱：該車於九十二年一月三日，由李妹
    在上開保齡球館附近seven-eleven便利商店對面尋獲，由李妹打其000000
    0000號行動電話通知尋獲，後來徐玉麟於一月三日下午五時許也有通知其。
    其自己去牽車，當天就騎回泰山，就還江有田云云。惟李妹係證稱：九十二年一
    月三日其去便利商店買東西，就發現被告機車在附近，就打電話給工廠老闆蔡榮
    樹，蔡榮樹才打電話給被告云云。證人徐玉麟則稱於九十二年一月三日並未打電
    話給被告，是在某一天有牽車子回來，告訴其找到車子云云。則就尋獲該機車之
    情形，被告與證人李妹、徐玉麟所述差異亦極大，證人前開所述顯係迴護被告之
    詞，均難採為有利於被告之證據。綜上所述，被告竊取被害人乙○○所有之行動
    電話一支之事實，既經乙○○指述及證人丁○○、丙○○證述明確，被告所辯前
    後極不一致，亦與證人李妹、徐玉麟等人之證述不符，被告前開所辯顯係卸責之
    詞，尚難遽信。此外並有車籍作業系統─查詢認可資料乙紙在卷可稽。本件事證
    明確，被告犯行洵堪認定。
二、核被告所為，係犯刑法第三百二十條第一項之竊盜罪。爰審酌被告曾因竊盜案件
    ，經臺灣台東地方法院以八十三年度易字第五七五號判處有期徒刑六月確定，於
    八十四年四月二十六日執行完畢，復為本件竊盜犯行，兼衡其品行、犯罪之動機
    、目的、手段、所竊得之財產價值、所生危害，及犯罪後矢口否認犯行，毫無悔
    意態度不佳等一切情狀，量處如主文所示之刑，並諭知易科罰金之折算標準。
據上論斷，應依刑事訴訟法第二百九十九條第一項前段，刑法第三百二十條第一項、
第四十一條第一項前段，罰金罰鍰提高標準條例第一條前段、第二條，判決如主文。
本案經檢察官陳孟黎到庭執行職務。
中      華      民      國     九十二    年     七      月    三十一    日
                                 臺灣板橋地方法院刑事第二庭
                                     法  官   張   宏   節
右正本證明與原本無異。
如不服本判決，應於判決送達後十日內向本院提出上訴狀。
                                     書記官   李   淑   秋
中      華      民      國     九十二    年     八      月     十三     日
附錄本案論罪科刑法條全文:
刑法第三百二十條:
意圖為自己或第三人不法之所有，而竊取他人之動產者，為竊盜罪，處五年以下有期
徒刑、拘役或五百元以下罰金。
意圖為自己或第三人不法利益，而竊佔他人之不動產者，依前項之規定處斷。
前二項之未遂犯罰之。


司法院資訊處製作；財團法人民間司法改革基金會備份。
